【裁判字號】    95,上訴,1511
【裁判日期】    950630
【裁判案由】    毒品危害防制條例
【裁判全文】
臺灣高等法院刑事判決                95年度上訴字第1511號
上  訴  人  台灣台北地方法院檢察署檢察官
被      告  甲○○
上列上訴人因被告毒品危害防制條例案件，不服臺灣臺北地方法
院94年度訴字第1699號，中華民國95年4月10日第一審判決（起
訴案號：臺灣臺北地方法院檢察署94年度毒偵字第3262號），及
移送併案審理（臺灣臺南地方法院檢察署95年度毒偵第157號、
第1003號、1043號），提起上訴，本院判決如下：
    主  文
原判決撤銷。
甲○○連續施用第一級毒品，處有期徒刑玖月。扣案之第一級毒
品海洛因1小包（驗餘淨重零點壹壹公克）沒收銷燬。
    事  實
一、甲○○前因施用毒品案件，經臺灣臺南地方法院以92年毒聲
    字第2033號裁定令入勒戒處所施以觀察、勒戒，因有繼續施
    用傾向，經同院以92年度毒聲字第2242號裁定令入勒戒處所
    施以強制戒治，嗣經同院以93年度毒聲字第361號裁定停止
    戒治，所餘戒治期間交付保護管束，而於民國93年4月30日
    出所，保護管束期間至同年11月19日屆滿，而經臺灣臺南地
    方法院檢察署檢察官於93年11月29日以93年度戒毒偵字第26
    7號為不起訴處分確定。詎仍不知悔改，復基於施用第一級
    毒品海洛因之概括犯意，自94年7月間某日起至同年9月9日
    止，在其友人段修武位於臺北市大安區○○○○段24號5樓50
    2室、臺北市○○區○○街62巷4號地下一樓之租住處，以海
    洛因摻入香菸內吸食之方式，連續施用第一級毒品海洛因，
    約每1、2天施用1次，嗣於94年9月9日零時30分許，為警在
    臺北市大安區○○○○段240號5樓502室查獲，甲○○仍基於
    同前施用前毒品海洛因之概括犯意，在台南縣官田鄉渡頭村
    三塊厝67號之6號處所，以同一方式，多次施用毒品海洛因
    ，迄95年1月3日20時10分許，在臺南縣永康市○○○路與永
    平街口為警查獲，並扣得其持有之毒品海洛因1小包（驗餘
    淨重零點壹壹公克），甲○○於同年月4日經臺灣臺南地方
    法院檢察署檢察官釋回後，再基於同一施用毒品海洛因之概
    括犯意，在上址，仍以相同方式，連續施用毒品海洛因，迄
    95年2月22日16時許，因本案經原審通緝，為警在上址緝獲
    獲。
二、案經臺北市政府警察局大安分局報請臺灣臺北地方法院檢察
    署檢察官偵查起訴，及移送本院併案審理。
    理  由
一、訊據被告被告甲○○對於上揭連續施用毒品海洛因之事實坦
    承不諱（見原審卷第81、87、88，本院95年5月30日審判筆
    錄），且其為警查獲後所採集之尿液，其檢驗結果確呈現鴉
    片類藥物陽性反應，有臺灣檢驗科技股份有限公司94年9月3
    0日濫用藥物尿液檢驗報告、長榮大學毒物研究所確認報告
    各1紙在卷可稽（臺灣臺北地方法院檢察署94年度毒偵字第3
    262號卷第7頁，臺南縣警察局麻豆分局刑事偵查案卷第5頁
    ），扣案之晶體1包，經鑑定結果，確屬第一級毒品海洛因
    （驗餘淨重零壹壹公克），亦有法務部調查局鑑定通知書1
    紙在卷可稽（臺灣臺南地方法院檢察署95年度毒偵第157號
    第7頁），足證被告前揭出於任意性之自白與事實相符。又
    被告前因施用毒品案件，經臺灣臺南地方法院以92年毒聲字
    第2033號裁定令入勒戒處所施以觀察、勒戒，因有繼續施用
    傾向，經同院以92年度毒聲字第2242號裁定令入勒戒處所施
    以強制戒治，嗣經同院以93年度毒聲字第361號裁定停止戒
    治，所餘戒治期間交付保護管束，而於民國93年4月30日出
    所，保護管束期間至同年11月19日屆滿，而經臺灣臺南地方
    法院檢察署檢察官於93年11月29日以93年度戒毒偵字第267
    號為不起訴處分確定，有本院被告前案紀錄表附卷足憑，其
    於強制戒治執行完畢釋放後5年內再犯本件施用毒品罪，自
    應依法處罰。本件事證明確，被告連續施用第一級毒品海洛
    因之犯行堪以認定，應依法論科。
二、按海洛因具有成癮性、濫用性，對社會危害甚大，屬毒品危
    害防制條例第2條第2項第1款所規定之第一級毒品，不得非
    法施用、持有。核被告所為，係犯毒品危害防制條例第十條
    第一項之施用第一級毒品罪，其持有海洛因之低度行為應為
    施用之高度行為吸收，不另論罪。被告先後多次施用第一級
    毒品犯行，時間緊接，方法相同，觸犯構成要件相同之罪名
    ，顯係基於概括犯意為之，為連續犯，應依刑法第56條規定
    論以一罪，並加重其刑。又被告甲○○於94年9月9日以後起
    至95年2月22日止之施用毒品海洛因犯行雖未經公訴人予以
    起訴，惟此部分與起訴部分有連續犯之裁判上一罪關係，本
    院自得併予審理。
三、原審以被告被告甲○○罪證確定，予以論罪科刑，固非無見
    ，惟被告被告甲○○又被告甲○○於94年9月9日以後起至95
    年2月22日止之施用毒品海洛因犯行，因檢察官併案不及審
    理，自有未洽，檢察官上訴指摘原審就併案部分未及予審判
    ，為有理由，自應由本院將原判決撤銷改判，爰審酌被告前
    經觀察勒戒、強制戒治後，竟未能戒斷毒癮而再度施用毒品
    ，其施用行為足以導致精神障礙及生命危險，所為對個人身
    心戕害程度非輕、犯罪之動機、目的、手段，暨其犯後坦承
    犯行、態度良好等一切情狀，量處如主文第2項所示之刑。
四、扣案之第一級毒品海洛因1小包（驗餘淨重零壹壹公克），
    為第一級毒品，應依毒品危害防制條例第18條第1項前段規
    定，沒收銷燬，至被告於94年9月9日為警查獲時，雖經警方
    於其身上扣得未使用之注射針筒一支（見同偵卷第15頁扣押
    物品目錄表），惟被告於警詢及原審審理時均供稱針筒係友
    人段修武託其購買，惟未及交付段修武即遭警方查獲，非其
    所有之物，伊係以海洛因摻入香菸內吸食等語，復查無證據
    證明該針筒係屬被告所有之物，且注射針筒尚非專供施用第
    一級毒品之器具，爰不宣告沒收，併此敘明。
據上論斷，應依刑事訴訟法第369條第1項前段、第364條、第299
條第1項前段，毒品危害防制條例第10條第1項、第18條第1項前
段，刑法第11條前段、第56條，判決如主文。
本案經檢察官呂文忠到庭執行職務。
中    華    民    國    95    年    6     月    30    日
                  刑事第19庭審判長法  官  宋  祺
                                  法  官  陳憲裕
                                  法  官  蔡明宏
以上正本證明與原本無異。
如不服本判決，應於收受送達後十日內向本院提出上訴書狀，其
未敘述上訴之理由者並得於提起上訴後十日內向本院補提理由書
（均須按他造當事人之人數附繕本）。
                                  書記官  陳建邦
中    華    民    國    95    年    6     月    30    日
附錄：本案論罪科刑法條全文
毒品危害防制條例第10條
施用第一級毒品者，處 6 月以上 5 年以下有期徒刑。
施用第二級毒品者，處 3 年以下有期徒刑。


司法院資訊處製作；財團法人民間司法改革基金會備份。
